【裁判字號】    92,訴,1235
【裁判日期】    920530
【裁判案由】    毒品危害防制條例
【裁判全文】
臺灣板橋地方法院刑事判決                        九十二年度訴字第一二三五號
    公  訴  人  臺灣板橋地方法院檢察署檢察官
    被      告  甲○○
右列被告因違反毒品危害防制條例案件，經檢察官提起公訴 (九十二年度毒偵字第八
五四號），本院判決如左：
    主  文
甲○○連續施用第一級毒品，處有期徒刑拾月。
    事  實
一、甲○○前因施用第二級毒品安非他命案件，經本院於民國八十九年十一月二十四
    日以八十九年度毒聲字第六七八九號裁定送臺灣臺北看守所附設勒戒處所觀察、
    勒戒後，認無繼續施用毒品之傾向，由臺灣板橋地方法院檢察署檢察官於八十九
    年十二月八日以八十九年度毒偵字第七三七五號為不起訴處分確定；復因施用第
    一、二級毒品案件，經臺灣臺北地方法院於九十年八月九日以九十年度毒聲字第
    一七０五號裁定送勒戒處所觀察、勒戒後，認有繼續施用毒品之傾向，由臺灣臺
    北地方法院於九十一年二月二十二日以九十一年度毒聲字第三七二號裁定令入戒
    治處所施以強制戒治，所涉刑案部分並經臺灣臺北地方法院檢察署檢察官於九十
    一年二月十九日提起公訴，後經臺灣臺北地方法院於九十一年三月二十九日以九
    十一年度訴字第一九三號分別判處有期徒刑九月、五月，定應執行刑為有期徒刑
    一年，嗣經上訴，經臺灣高等法院於九十一年五月三十一日以九十一年度上訴字
    第一一三七號將原判決施用第二級毒品及定應執行刑部分撤銷，改判為有期徒刑
    五月，與駁回上訴（施用第一級毒品海洛因）部分所處有期徒刑九月，定應執行
    刑為有期徒刑一年，嗣再經上訴，經最高法院於九十一年九月五日以九十一年度
    臺上字第四九九０號判決駁回上訴確定，其強制戒治部分並於九十一年十月十一
    日停止戒治付保護管束，後於九十二年二月二十四日保護管束期滿，保護管束未
    經撤銷，視為強制戒治期滿。詎甲○○猶不知警惕，明知海洛因係毒品危害防制
    條例所列之第一級毒品，不得非法施用及持有，仍基於施用第一級毒品海洛因之
    概括犯意，自九十二年二月二十三日起至同年月二十四日止（起訴書誤載為於九
    十二年二月二十八日二時許為警採集尿液之時回溯二十六小時內某時），在臺北
    縣鶯歌鎮○○路永富巷一號住處（起訴書誤載為不明處所），以將海洛因摻水置
    於注射針筒內注射施打之方式，連續施用第一級毒品海洛因二次。嗣於九十二年
    二月二十七日二十一時二十分許，經警在臺北縣鶯歌鎮○○路四一二號長虹加油
    站廁所內查獲。甲○○於上述時地經查獲後，所犯本件施用第一級毒品案件，業
    經臺灣板橋地方法院檢察署檢察官聲請本院於九十二年四月十四日以九十二年度
    毒聲字第一一三三號裁定令入戒治處所施以強制戒治一年。
二、案經臺北縣政府警察局三峽分局報請臺灣板橋地方法院檢察署檢察官偵查起訴。
    理  由
一、右揭犯罪事實，業據被告甲○○於本院審理時坦承不諱，且被告經警查獲後所採
    集之尿液檢體，經送請臺灣檢驗科技股份有限公司以酵素免疫分析法初步檢驗及
    以氣相層析質譜儀法確認檢驗結果，呈鴉片類嗎啡陽性反應，有臺灣檢驗科技股
    份有限公司九十二年三月十四日濫用藥物尿液檢驗報告一紙附卷可稽，堪信被告
    前開自白確與事實相符。又被告前因施用第二級毒品安非他命案件，經本院以八
    十九年度毒聲字第六七八九號裁定送勒戒處所觀察、勒戒後，認無繼續施用毒品
    之傾向，由臺灣板橋地方法院檢察署檢察官於八十九年十二月八日以八十九年度
    毒偵字第七三七五號為不起訴處分確定；復因施用第一、二級毒品案件，經臺灣
    臺北地方法院以九十年度毒聲字第一七０五號裁定送勒戒處所觀察、勒戒後，認
    有繼續施用毒品之傾向，由臺灣臺北地方法院以九十一年度毒聲字第三七二號裁
    定令入戒治處所施以強制戒治，所涉刑案部分並經臺灣臺北地方法院檢察署檢察
    官提起公訴，後經臺灣臺北地方法院於九十一年三月二十九日以九十一年度訴字
    第一九三號分別判處有期徒刑九月、五月，定應執行刑為有期徒刑一年，嗣經上
    訴臺灣高等法院、最高法院後，於九十一年九月五日確定，並於九十二年二月二
    十四日強制戒治期滿等情，亦有上開不起訴處分書、起訴書、臺灣臺北地方法院
    刑事判決、臺灣高等法院刑事判決、最高法院刑事判決、檢察官強制戒治聲請書
    、本院刑事裁定、臺灣高等法院被告全國前案紀錄表及查詢被告在監在押資料表
    各一份在卷足憑。本件事證明確，被告三犯施用毒品罪之犯行，堪予認定。
二、查海洛因為毒品危害防制條例第二條第二項第一款明定之第一級毒品，不得施用
    及持有。核被告甲○○所為，係犯毒品危害防制條例第十條第一項之施用第一級
    毒品罪。被告施用第一級毒品海洛因前後，持有第一級毒品海洛因之低度行為，
    應為其施用之高度行為所吸收，不另論罪。被告先後二次犯行，時間緊接，手段
    相同，所犯構成要件復同一，顯係基於概括之犯意反覆實施，為連續犯，應依刑
    法第五十六條之規定論以一罪並加重其刑。公訴意旨雖僅起訴被告一次施用毒品
    之犯行，然被告另一次施用毒品之犯行，與前開起訴部分既有連續犯之裁判上一
    罪關係，自為起訴效力所及，本院當得一併審理論究，併予敘明。爰審酌被告前
    經觀察、勒戒及強制戒治，仍未戒斷其施用毒品之惡習，竟再為施用，惡性非輕
    ，然施用毒品究屬戕害自身健康之犯罪，被告施用毒品尚未造成他人明顯之危害
    ，並其施用毒品之次數僅二次，及在本院審理時坦承犯行，犯後態度尚稱良好等
    一切情狀，量處如主文所示之刑，以資懲儆。
據上論斷，應依刑事訴訟法第二百九十九條第一項前段，毒品危害防制條例第十條第
一項，刑法第十一條前段、第五十六條，判決如主文。
本案經檢察官伍逸康到庭執行職務。
中      華      民      國      九  十  二    年    五    月    三  十  日
                                臺灣板橋地方法院刑事第一庭
                                    法      官  高  奕  驤
右正本證明與原本無異。
如不服本判決，應於判決送達後十日內向本院提出上訴狀 (應附繕本) ，上訴於
臺灣高等法院。
                                    書  記  官  廖  舜  宜
中      華      民      國      九  十  二    年    五    月三  十  日
附錄本案論罪科刑法條全文：
毒品危害防制條例第十條：
施用第一級毒品者，處六月以上五年以下有期徒刑。
施用第二級毒品者，處三年以下有期徒刑。


司法院資訊處製作；財團法人民間司法改革基金會備份。
